臺灣新竹地方法院民事裁定
111年度竹東簡調字第131號
聲  請  人  世浩企業有限公司

法定代理人  賴騰㨗  
代  理  人  蔡甫欣律師
上列聲請人與相對人劉昌送等間分割共有物事件，本院裁定如
下：
    主  文
聲請人即原告應於本裁定送達後七日內補正下列事項，逾期即駁
回起訴：㈠提出聲請人即原告之公司登記資料。㈡提出購買系爭2
筆土地應有部分1/2之買賣契約書影本及交易實價登錄資料。㈢提
出被繼承人劉鍾石英之除戶戶籍謄本、繼承系統表暨全體繼承人
最新戶籍謄本（記事不得省略），且應追加其全體繼承人為相對
人即被告，並載明姓名、住所或居所。㈣提出坐落新竹縣○○鄉○○
段000○00000地號土地使用分區證明，並查報土地使用現況。
    理  由
一、按提起民事訴訟應依民事訴訟法第77條之20第1項規定繳納
    聲請裁判費，此為必須具備之程式。原告之訴，起訴不合程
    式或不備其他要件，法院應以裁定駁回之。但其情形可以補
    正者，審判長應定期間先命補正。原告之訴，當事人不適格
    或欠缺權利保護必要，法院得不經言詞辯論，逕以判決駁回
    之。但其情形可以補正者，審判長應定期間先命補正。前二
    項情形，原告之訴因逾期未補正經裁判駁回後，不得再為補
    正。民事訴訟法第249條第1項第6款、第2項第1款、第3項亦
    定有明文。又不動產之分割，性質上屬於處分行為。分割共
    有物事件，為固有必要共同訴訟，須全體共有人一併起訴或
    被訴。
二、查本件聲請人即原告起訴請求分割兩造共有系爭坐落新竹縣
    ○○鄉○○段000○00000地號土地，惟聲請人即原告係法人，聲
    請人即原告自應提出公司登記資料，以釋明其係法人，具有
    當事人能力。又依聲請人即原告提出之系爭土地登記第一類
    謄本，聲請人即原告係於民國110年12月31日買賣取得系爭2
    筆土地應有部分1/2，而訴訟標的之價額，由法院核定，核
    定訴訟標的之價額，以起訴時之交易價額為準（民事訴訟法
    第77條之1第1、2項參照），聲請人即原告自應提出購買系
    爭2筆土地應有部分1/2之買賣契約書影本及交易實價登錄資
    料，以供本院核定訴訟標的之價額。又聲請人即原告起訴主
    張系爭2筆土地原共有人劉鍾石英已死亡，然未提出原共有
    人即被繼承人劉鍾石英之除戶戶籍謄本、繼承系統表暨全體
    繼承人最新戶籍謄本，而無法確認是否以原共有人即被繼承
    人劉鍾石英之全體繼承人一併起訴。爰命聲請人即原告應於
    7日內具狀補正如主文所示事項，逾期即駁回起訴，特此裁
    定。
中    華    民    國   111    年    5     月    18    日
                  竹東簡易庭    法  官  汪銘欽
以上正本證明與原本無異。
本裁定不得抗告。
中    華    民    國   111    年    5     月    18    日
                                書記官  周育瑜